# 请教陈版，计算归属于母公司所有者的净利润时如何考虑应收子公司债权的影响

提问人：墨墨 1990 时间：2023-02-03 21:21:46
按照刚发布的监管规则适用指引——会计类第 3 号，母公司对子公司的应收款项坏账损失应当先确认为归属于母公司所有者的净利润。这种做法与中审众环研究问题3-2-143处理不一致，中审众环研究中有区分 2 种情况，第 2 种情况认为是对少数股东的一种利益输送，应当冲减资本公积，请问陈版，按照监管发布的文件并没有区分不同的情况，是否都应当确认为归属于母公司所有者的净利润，对于以前年度已冲减资本公积的是否构成前期差错。

回答人：chenyiwei
可能会有此影响，我们将谨慎考虑该条规定影响，对《中审众环研究》中的相关问题进行必要修订。